---
title: "1.R 기본예제"
output: html_document
editor_options: 
  chunk_output_type: console
---
## 변수 만들기
- <- 또는 = 을 이용하여 변수 생성
- = 은 R에서 추천하는 방식이 아님

```{r}
# 변수 생성 방법
a <- 1
b = 3
c <- 1.5
```

```{r}
# 변수 출력
print(a)
b
c
```

## <- = 의 차이
```{r}
sum(x <- c(1,2))
x

sum(y = 1)
# y
# y를 변수가 아니라 파라미터로 인식
```

## 기본 연산

```{r}
a + b 

6 / b

2 * c

```

## 여러 값으로 구성된 변수
- c() 함수 : 변수에 여러 값을 넣는 함수(combine)

```{r}
# 숫자 5개로 이루어진 변수
var1 <- c(1,3,5,7,9)
var1

# 클론 : 1씩 증가하는 연속된 수(마지막 수 포함) -> 파이썬이랑 다름 R은 1부터 센다(다른 언어는 0)
var2 <- c(1:5)
var2

#seq() : 연속된 값을 지닌 변수 생성(sequence)
var3 <- seq(from = 1, to = 5)
var3 

# seq함수의 간격 조절
var4 <- seq(1, 10, by = 2)
var4

# 등차수열
var5 <- seq(1, 10, length = 5)
var5

# 수열 개수 지정
var6 <- seq(1, by = 3, length.out = 4)
var6 
```

## 수열 연산

- 변수 + 변수
- 변수 + 숫자

```{r}
# 변수 + 숫자 : 각 변수의 각 값에 2가 더해진 값이 출력
var1 + 2

# 변수 + 변수: 같은 순서에 위치한 값끼리 연산
var1 + var2

# 변수 + 변수 연산에서 데이터의 길이가 다를 경우
# 경고 메시지가 출력되지만 결과값도 함께 출력됨

var1 + var6
# 1 3 5 7 9
# 1 4 7 10
```


## 문자로 된 변수

```{r}
str1 <- "Hello World!"
str1

# 연속 문자 변수
str2 <- c("Hello","World","is","good!")
str2

```

- 문자형 변수는 연산 불가능

```{r}
#str1 * 2

```

## 숫자를 다루는 함수

```{r}
x <- c(1,2,3)

# 평균
mean(x)

# 최댓값
max(x)

# 최솟값
min(x)

```

## 문자를 다루는 함수

```{r}
# paste() : 여러 문자를 합치는 함수
paste("Hello", "World")
paste(str2, collapse = ",") # 빈칸도 데이터다

```

## 패키지

```{r}
# ggplot2 패키지 설치
#install.packages("ggplot2")

# ggplot2 패키지 로드 
library(ggplot2)
```

```{r}
data <- c("a","a","b","c")

# qplot() : Quick plot.
# 빈도 막대 그래프 그리기

qplot(data)

?qplot
```

### MPG 데이터 실습
- MPG(Mile Per Gallon) : 1999 ~ 2008년 미국에서 출시된 자동차 연비 데이터
  - ggplot2에서 제공하는 예제 데이터
  
|||
|:--|:--|
|manufacturer|제조사|
|model|자동차 모델명|
|displ|배기량|
|year|생산 연도|
|cyl|실린더 개수|
|trans|변속기 종류|
|drv|구동 방식|
|cty|도시 연비|
|hwy|고속독로 연비|
|fl|연료 종류|
|class|자동차 종류|

```{r}
# data에 mpg, x축에 hwy 변수 지정하여 그래프 그리기
qplot(data = mpg, x = hwy)
```

```{r}
# x축에 cty
qplot(data = mpg, x = cty)
```

```{r}
# x축에 drv, y축에 hwy 산점도
qplot(data = mpg, x = drv, y = hwy)
qplot(data = mpg, x = drv, y = hwy, color = manufacturer)
```

```{r}
# x축 drv, y축 hwy 선 그래프
qplot(data = mpg, x =drv, y = hwy, geom = "line")
```

```{r}
# x축 drv, y축 hwy 상자 수염 그림
qplot(data = mpg, x =drv, y = hwy, geom = "boxplot")
```

```{r}
# x축 drv, y축 hwy 상자 수염 그림, drv별 색 표현
qplot(data = mpg, x =drv, y = hwy, geom = "boxplot", colour = drv)

```













getwd()
setwd("C:/Users/ITPS/Desktop/R_project")
```

