---
title: "3.데이터프레임예제"
output: html_document
editor_options: 
  chunk_output_type: console
---
## 데이터프레임 생성

```{r}
# 영어 점수 변수 생성
english  <- c(90, 80, 60, 70)

# 수학 점수 변수 생성
math <- c(50, 60, 100, 20)

# english, math 로 데이터프레임 생성해서 df_midterm에 할당
# 일반적으로 데이터프레임 변수명은 df를 붙여서 구분
df_midterm <- data.frame(english, math)
df_midterm
```

```{r}
class <- c(1, 1, 2, 2)
df_midterm <- data.frame(english, math, class)
df_midterm
```

```{r}
# 변수를 미리 만들지 않고 데이터프레임을 생성
df_midterm <- data.frame(english = c(90, 80, 60, 70), math = c(50, 60, 100, 20), class = c(1, 1, 2, 2))
df_midterm
```

## 데이터프레임 분석

```{r}
# df_midterm의 english 평균
mean(df_midterm$english)

# df_midterm의 math 평균
mean(df_midterm$math)
```

## 데이터를 파악하는 함수

- head()
  - 데이터 앞부분 출력
- tail()
  - 데이터 뒷부분 출력
- View()
  - 뷰어 창에서 데이터 확인
  - 쥬피터에서는 지원 안함
  - 대문자 V에 주의
  
- dim()
  - 데이터 차원 출력
  
- str()
  - 데이터 속성 출력
  
- summary()
  - 요약통계량 출력

```{r}
# 외부데이터 불러오기
exam <- read.csv("csv_exam.csv")

# 앞에서 6행까지 출력
head(exam)

# 앞에서부터 2행까지 출력
head(exam, 2)

# 뒤에서부터 6행 출력
tail(exam)
```

```{r}
View(exam)
```

```{r}
# 데이터의 차원(행, 열) 출력
# dimensions(차원)의 앞글자
dim(exam)
```

```{r}
# 데이터 속성 확인
str(exam)

# data.frame : 데이터프레임
# 20 obs(observation) : 20개의 관측치
# 5 variables : 5개의 변수
```

```{r}
# 요약통계량 출력
summary(exam)
```

|출력값|통계량|설명|
|:--|:--|:--|
|Min|최솟값(Minimum)|가장 작은 값|
|1st Qu|1사분위수(1st Quantile)|하위 25%(4분의1)지점에 위치하는 값|
|Median|중앙값|중앙에 위치하는 값|
|Mean|평균|모든 값을 더해 값의 개수로 나눈 값|
|3rd Qu|3사분위수|하위 75%(4분의3)지점에 위치하는 값|
|Max|최댓값|가장 큰 값|

## ggplot2의 mpg 데이터를 이용한 실습

```{r}
# 데이터를 데이터프레임 형태로 불러오기
# 더블콜론(::) : 패키지에 들어 있는 함수나 데이터 지정
mpg <- as.data.frame(ggplot2::mpg)
```

```{r}
head(mpg)

tail(mpg)

dim(mpg)

str(mpg)

summary(mpg)
```

## 데이터 수정

- dplyr : 데이터 전처리에 사용하는 패키지

```{r}
# dplyr 설치
#install.packages("dplyr")

# dplyr 로드
library(dplyr)
```

```{r}
df_raw <- data.frame(var1 = c(1, 2, 1),
                     var2 = c(2, 3, 2))
df_raw
```

```{r}
# 복사본 생성
# 현업에서는 자료의 변화 과정을 남겨두는 것이 유용
df_new <- df_raw
df_new
``` 

### 변수명 바꾸기

```{r}
# rename(데이터, 새 변수명 = 기존 변수명)
# 순서에 유의
df_new <- rename(df_new, v2 = var2)
df_new
```

### 파생변수 만들기

- 파생변수(Derived Variable) : 기존의 변수들을 이용하여 새로운 변수를 만들어 낸 것.

```{r}
df <- data.frame(var1 = c(4, 3, 8),
                 var2 = c(2, 6, 1))
df
```

```{r}
# var_sum 파생변수 생성
df$var_sum <- df$var1 + df$var2
df

# var_mean 파생변수 생성
df$var_mean <- (df$var1 +df$var2)/2
df
```

## mpg데이터 수정 실습

**분석 시나리오** <hr>
*요구사항* : 도시 연비와 고속도로 연비 데이터는 있지만, 도로 유형을 통합한 연비를 알고 싶다.

*분석계획* :
1. 통합 연비 변수 생성(도시연비, 고속도로연비평균)<br>
2. 통합 연비 평균 구하기<br>
3. 통합 연비 요약 통계량 구하기

```{r}
# 1. 통합 연비 변수 생성
mpg$total <- (mpg$cty + mpg$hwy)/2
head(mpg, 2)
```

```{r}
# 2. 통합 연비 평균 구하기
mean(mpg$total)
```

```{r}
# 3. 통합 연비 요약 통계량 구하기기 
summary(mpg$total)
```

## 조건문으로 파생변수 생성
**분석 시나리오** <br>
*요구사항* : 전체 자동차 중 연비가 우수한 자동차에 '고연비 인증서'를 부여하려한다. 따라서, '고연비'의 기준을 구하고 P/F 여부를 구해주기를 요구함.

- 히스토그램 : 숫자 자료를 동일한 폭의 계급으로 나누어 각 계급의 자료의 개수를 표현하는 그래프

```{r}
# 통합 연비 히스토그램 그리기
hist(mpg$total)
```

```{r}
# 고연비의 기준 : total 변수가 20이상이면 pass, 20미만이면 fail을 부여하기로 함.
# ifelse() 조건문으로 파생변수 생성.
# ifelse(조건, 참일때 값, 부정일때 값)
mpg$test <- ifelse(mpg$total >= 20, "pass", "fail")
head(mpg, 2)
```
 
```{r}
# table() : 빈도표를 생성하는 함수
# 연비 합격 빈도표 생성
table(mpg$test)
```
