---
title: "4.데이터전처리"
output: html_document
editor_options: 
  chunk_output_type: console
---
|dplyr 함수|기능|
|:--|:--|
|filter()|행 추출|
|select()|열 추출|
|arrange()|정렬|
|mutate()|변수 추가|
|summarise()|통계치 산출|
|group_by()|집단별로 나누기|
|left_join()|데이터 합치기(열)|
|bind_rows()|데이터 합치기(행)|

## 조건에 맞는 데이터 추출

```{r}
#install.packages("dplyr")
library(dplyr)
```

```{r}
exam <- read.csv("csv_exam.csv")

head(exam)
```

```{r}
# class 가 1인 경우만 추출
exam %>%
  filter(class == 1)

# %>% : 파이프 연산자(pipe operator). 함수들을 연결하는 기능

# class 가 1이 아닌 경우만 추출
exam %>%
  filter(class != 1)

# math 가 50을 초과한 경우만 추출
exam %>%
  filter(math > 50)

# math 가 50 미만인 경우만 추출
exam %>%
  filter(math < 50)

# english가 80이하인 경우만 추출
exam %>%
  filter(english <= 80)

# english가 80이상인 경우만 추출
exam %>%
  filter(english >= 80)
```

## 여러 조건을 충족하는 행 추출

```{r}
# class 가 1이면서 math 가 50이상인 경우
exam %>%
  filter(class == 1 & math >= 50)

# math 가 90이상이거나 english 가 90이상인 경우
exam %>%
  filter(math >= 90 | english >= 90)

# class 가 1, 3, 5에 해당하면 추출
exam %>%
  filter(class == 1 | class == 3 | class == 5)

# %in% 이용하기
exam %>%
  filter(class %in% c(1,3,5))

# %in% : 매치 연산자(Matching Operator). 변수의 값이 지정한 목록에 해당하는지 확인
head(exam)

class1 <- exam %>%
  filter(class == 1)
class1

# class 가 1인 행의 math 평균 구하기
mean(class1$math)
```

## mpg 데이터 분석 연습

*분석계획* : <br>
1. 자동차 배기량에 따라 고속도로 연비가 다른지 알아보려고 함. displ(배기량)이 4 이하인 자동차와 5 이상인 자동차 중 어떤 자동차의 hwy(고속도로 연비)가 평균적으로 더 높은지 분석, <br>

2. 자동차 제조사 별로 도시 연비가 다른지 알아보려고 함. audi와 toyota중 어느 manufacturer(자동차 제조사)의 cty(도시 연비)가 평균적으로 더 높은지 분석. <br>

3. chevrolet, ford, honda 자동차의 고속도로 연비 평균을 알아보려고 함. 이 회사들의 데이터를 추출한 후 hwy 전체 평균을 분석.

# my answer
```{r}
mpg <- as.data.frame(ggplot2::mpg)
mpg
car1 <- mpg %>% 
  filter(displ <= 4)

car2 <- mpg %>%
  filter(displ >= 5)

mean(car1$hwy)
mean(car2$hwy)

ifelse(mean(car1$hwy) >= mean(car2$hwy),
  topCarHwy <-mean(car1$hwy),
  topCarHwy)


audi <- mpg %>%
  filter(manufacturer == "audi")
audi



```

#answer
```{r}
# 제조사가 audi인 데이터, toyota인 데이터 추출
mpg3 <- mpg %>%
  filter(manufacturer == "audi")
mpg4 <- mpg %>%
  filter(manufacturer == "toyota")

# audi의 cty 평균
mean(mpg3$cty)
mean(mpg4$cty)
```

```{r}
# chevrolet, ford, honda의 고속도로 연비 평균
mpg5 <- mpg %>%
  filter(manufacturer %in% c("chevrolet", "ford", "honda"))

mean(mpg5$hwy)
```

## 필요한 변수만 추출하기

```{r}
# exam 데이터에서 math 추출
exam %>% 
  select(math)

# 여러 변수 추출
# class, math, english 변수 추출
exam %>% 
  select(class, math, english)
```

## 변수 제외하기

```{r}
# math, english 제외
exam %>% 
  select(-math, -english)
```

## dplyr 함수 조합

```{r}
# class 가 1인 행에서 english 추출
exam %>% 
  filter(class == 1) %>%
  select(english)
```

## mpg 데이터 분석 연습
*분석계획* : <br>
1. mpg데이터에서 class(자동차 종류), cty(도시 연비) 변수만 추출해 새로운 데이터 생성. <br>
2. 자동차 종류에 따라 도시 연비가 다른지 알아보려고 한다. class(자동차 종류)가 "suv"인 자동차와 "compact" 인 자동차 중 어떤 자동차의 cty(도시 연비) 평균이 더 높은지 분석.

# answer
```{r}
# class, cty 변수 추출
df <- mpg %>% select(class, cty)
head(df)
```

```{r}
df_suv <- df %>% filter(class == "suv")
mean(df_suv$cty)

# class가 compact 인 행 추출 후 평균 cty 분석
df_compact <- df %>% filter(class == "compact")
mean(df_compact$cty)

```

## 정렬

```{r}
# exam 데이터 math 오름차순 정렬
exam %>%
  arrange(math)

# exam 데이터 math 내림차순 정렬
exam %>% 
  arrange(desc(math))

# 정렬 기준 변수 여러 개 지정
# class 및 math 오름차순 정렬
exam %>% 
  arrange(class, math)
```

## mpg 데이터 분석 연습
*분석계획* : <br>
1. "audi"에서 생산한 자동차 중에 어떤 자동차 모델의 hwy(고속도로연비)가 높은지 알아보려 한다. audi에서 생산한 자동차 중 hwy top5 를 출력.

```{r}
audiHwy <- audi %>% 
  arrange(desc(hwy))

head(audiHwy)

```

# answer

```{r}
mpg %>%
  filter(manufacturer == "audi") %>% 
  arrange(desc(hwy)) %>% 
  head(5)
```

## 파생변수 추가

```{r}
# mutate() : 기존 데이터에 파생변수 추가
# mutate(변수명 = 계산식)
# 총합 변수 추가 
exam %>% 
  mutate(total = math + english + science) %>% 
  head()
  
# 여러 파생변수 한 번에 추가하기
exam %>% 
  mutate(total = math + english + science, mean = (math + english + science )/3 ) %>% 
  head()

# mutate()에 ifelse() 적용하기
exam %>% 
  mutate(test = ifelse(science >= 60, "pass", "fail")) %>% 
  head()

# 추가한 변수를 바로 활용하기
exam %>% 
  mutate(total = math + english + science) %>% 
  arrange(total) %>% 
  head()
```

## mpg 데이터 분석 연습
*분석계획*: <br>
1. mpg 데이터에서 cty와 hwy를 합한 "합산 연비 변수"를 추가. <br>
2. 앞서 만든 "합산 연비 변수"를 2로 나눠 "평균 연비 변수"를 추가. <br>
3. "평균 연비 변수"가 가장 높은 자동차 3종의 데이터를 출력.

```{r}

mpg <- as.data.frame(ggplot2::mpg)

mpg <- mpg %>% mutate(total_cty_hwy = cty + hwy)
mpg
mpg %>% mutate(avg = total_cty_hwy/2)

mpg %>% filter(class == "avg") %>% head(3)

mpg %>%
  filter(manufacturer == "audi") %>% 
  arrange(desc(hwy)) %>% 
  head(5)



```

```{r}
# answer
mpg <- as.data.frame(ggplot2::mpg)

mpg %>% mutate(total = cty + hwy, mean = total/2) %>% arrange(desc(mean)) %>% head(3)
```

## 집단별로 요약하기
```{r}
# exam 데이터에서 math 평균 산출
exam %>% summarise(mean_math = mean(math))

# 집단별로 요약하기
exam %>% group_by(class) %>% # class별로 분리
  summarise(mean_math = mean(math))

# 여러 요약 통계랑 한 번에 산출하기 
exam %>% group_by(class) %>% # class 별로 분리
  summarise(mean_math = mean(math), # math 평균
            sum_math = sum(math), # math 합계
            median_math = median(math), # math 중앙값
            n = n()) # 학생 수 `
```




| 함수 | 의미 |
| :-- | :-- |
| mean() | 평균 |
| sd() | 표준편차 |
| sum() | 합계 |
| median() | 중앙값 |
| min() | 최솟값 |
| max() | 최댓값 |
| n() |빈도|

```{r}
# 각 집단별로 다시 집단 나누기
mpg %>% group_by(manufacturer, drv) %>% summarise(mean_cty = mean(cty)) %>% head()
```

## mpg 데이터로 dplyr 조합 연습
*회사별로 "suv"자동차의 도시 및 고속도로 통합 연비 평균을 구해 내림차순으로 정렬하고, 상위 5개 출력하기*<br>
  1.회사별로 분리: group_by()<br>
  2.suv 추출 : filter()<br>
  3.통합 연비 변수 생성 : mutate()<br>
  4.통합 연비 평균 산출 : summarise()<br>
  5.내림차순 정렬 : arrange()<br>
  6.상위 5개 출력 : head()
  

```{r}
mpg
mpg %>% group_by(manufacturer) %>% #회사별로 분리
  filter(class == "suv") %>% # suv 추출
  mutate(total = (cty + hwy)/2) %>% # 통합 연비 변수 생성
  summarise(mean_total = mean(total)) %>% # 통합 연비 평균 산출
  arrange(desc(mean_total)) %>% # 내림차순 정렬
  head(5) # 상위 5개 출력

```

*분석계획* : <br>
1. 어떤 차종의 도시 연비가 높은지 비교하려고함. class별 cty 평균 구한 뒤 내림차순으로 정렬<br>

2. 어떤 회사 자동차의 hwy가 가장 높은지 알아보려고 함. hwy 평균이 가장 높은 회사 세 곳을 출력.<br>

3. 어떤 회사에서 "compact" 차종을 가장 많이 생산하는지 알아보려고 함. 각 회사별 "compact" 차종 수를 내림차순으로 정렬.


```{r}
mpg
mpg %>% group_by(class) %>% summarise(mean_cty = mean(cty)) %>% arrange(desc(mean_cty))

mpg %>% group_by(manufacturer, hwy) %>% summarise(mean_hwy = mean(hwy)) %>% arrange(desc(mean_hwy)) %>% head(3) 

mpg %>% group_by(manufacturer) %>% filter(class == "compact")


```

# answer
```{r}
mpg %>% group_by(class) %>% summarise(mean_cty = mean(cty)) %>% arrange(desc(mean_cty))

mpg %>% group_by(manufacturer) %>% summarise(mean_hwy = mean(hwy)) %>% arrange(desc(mean_hwy)) %>% head(8)

mpg %>% filter(class == "compact") %>% group_by(manufacturer) %>% summarise(count = n()) %>% arrange(desc(count))
```

## 데이터 합치기

```{r}
# 데이터 생성
test1 <- data.frame(id = c(1, 2, 3, 4, 5), 
                   midterm = c(60, 70, 80, 90, 85))

test2 <- data.frame(id = c(1, 2, 3, 4, 5),
                    final = c(70, 83, 65, 95, 80))

test1
test2
```

```{r}
# id 기준으로 합쳐서 df_total 에 할당
df_total <- left_join(test1, test2, by = "id")

df_total

```

```{r}
# 다른 데이터 활용해서 변수 추가하기
df_name <- data.frame(class = c(1, 2, 3, 4, 5),
                      teacher = c("kim", "lee", "park", "choi", "jung"))

# class 기준으로 합치기
exam_new <- left_join(exam, df_name, by = "class")
exam_new

```

```{r}
# 세로로 합치기
group_a <- data.frame(id = c(1, 2, 3, 4, 5),
                      test = c(60, 80, 70, 90, 85))

group_b <- data.frame(id = c(6, 7, 8, 9, 10),
                      test = c(70, 83, 65, 95, 80))

# 데이터를 세로로 합쳐서 group_all에 할당
group_all <- bind_rows(group_a, group_b)

group_all

```

## mpg 데이터 분석 연습 
*분석계획* : <br>
1. fuel 데이터를 이용해서 mpg데이터에 price_fl(연료 가격) 변수를 추가.<br>
2. model, fl, price_fl 변수를 추출해 앞부분 5개 행을 출력.


```{r}
fuel <- data.frame(fl = c("c", "d", "e", "p", "r"),
                   price_fl = c(2.35, 2.38, 2.11, 2.76, 2.22),
                   stringsAsFactors = F) # 문자를 factor 타입으로 변환하지 않도록 설정

mpg

left_join(mpg, fuel, by = "fl") %>% select(model, fl, price_fl) %>% head(5)
```

## midwest 데이터 분석 연습
*분석계획*: <br>
1. popadults(해당 지역 성인 인구), poptotal(전체 인구)를 이용하여 "전체 인구 대비 미성년 인구 비율" 변수를 추가,<br>

2. 미성년 인구 비율이 가장 높은 상위 5개 county의 미성년 인구 비율을 출력. <br>

3. 아래 기준에 따라 미성년 비율 등급 변수를 추가하고, 각 등급에 몇 개의 지역이 있는지 파악.<br>

- large : 40% 이상
- middle : 30 ~ 40% 
- small : 30% 미만

4. popasian(해당 지역의 아시아인 인구)를 활용하여 "전체 인구 대비 아시아인 인구 비율" 변수를 추가하고 하위 10개 지역의 state, county, 아시아인 인구 비율을 출력.

```{r}
midwest <- as.data.frame(ggplot2::midwest)
# 1.
midwest
midwest_new <- midwest %>% mutate(popyouthrate = (poptotal-popadults)/poptotal * 100)

# 2.
midwest_new
midwest_new %>% arrange(desc(popyouthrate)) %>% head(5)

midwest_new %>% arrange(desc(popyouthrate)) %>% select(county, popyouthrate) %>% head(5)

#3.
midwest_new <- midwest_new %>% mutate(grade = ifelse(popyouthrate >= 40 ,"large", ifelse(popyouthrate >= 30, "middle", "small")))

table(midwest_new$grade)


# n()를 이용해서도 파악가능
midwest_new %>% group_by(grade) %>% summarise(n = n())

#4

midwest_new %>% mutate(ratepopasian = (popasian / poptotal) * 100) %>% arrange(ratepopasian) %>% select(state, county, ratepopasian) %>% head(10)
```



































