---
title: "6.그래프만들기"
output: html_document
editor_options: 
  chunk_output_type: console
---
# R로 만들 수 있는 그래프

- 2차원 그래프, 3차원 그래프

- 지도 그래프

- 네트워크 그래프

- 모션 차트 
  - 시간에 따른 데이터의 움직임을 보여주는 차트

- 인터랙티브 그래프
  - 마우스 조작에 반응하는 차트
  
## 산점도 만들기
- 산점도(Scatter plot) : 데이터를 x축과 y축에 점으로 표현한 그래프

- 나이와 소득처럼, 연속 값으로 된 두 변수의 관계를 표현할 때 사용

```{r}
library(ggplot2)
```

- ggplot2문법의 구조 : <br>
1단계 : 배경 설정<br>
2단계 : 그래프 추가<br>
3단계 : 설정 추가(축 범위, 색, 표식)

```{r}
# x축은 displ, y축은 hwy로 지정해 배경 생성
ggplot(data = mpg, aes(x = displ, y = hwy))
```

```{r}
# 배경에 산점도 추가
ggplot(data = mpg, aes(x = displ, y = hwy)) + geom_point()
```

- ggplot2 에서는 + 기호로 연결

```{r}
# x축 범위 3 ~ 6 으로 지정정
ggplot(data = mpg, aes(x = displ, y = hwy)) + geom_point() + xlim(3, 6)

# x축 범위 3 ~ 6, y축 범위 10 ~ 30으로 지정
ggplot(data = mpg, aes(x = displ, y = hwy)) +
  geom_point() + 
  xlim(3, 6) +
  ylim(10, 30)
```

### ggplot() 과 qplot()
- qplot() : 문법이 간단하지만 기능이 적기 때문에 주로 전처리 단계에서 빠르게 데이터를 확인하는 용도로 활용

- ggplot() : 최종 분석 결과 보고용 그래프를 만들 때 사용. 그래프의 세부요소들을 자유롭게 조절할 수  있음. 

### 그래프 그리기 연습
1. mpg데이터에서 x축은 cty(도시 연비), y축은 hwy(고속도로 연비)로 된 산점도 그리기<br>

2. midwest데이터에서 x축은 poptotal(전체 인구), y축은 popasian(아시아인 인구)로 된 산점도 그리기. 단 , 전체 인구는 50만 명 이하, 아시아인 인구는 1만 명 이하인 지역만 표시되도록

```{r}

ggplot(data = mpg, aes(x = cty, y = hwy)) + geom_point()

ggplot(data = midwest, aes(x = poptotal, y = popasian)) +
  geom_point() +
  xlim(0 , 500000) +
  ylim(0 , 10000)
```

# answer
```{r}
ggplot(data = mpg, aes(x = cty, y = hwy)) +
  geom_point()

ggplot(data = midwest, aes(x = poptotal, y = popasian)) +
  geom_point() +
  xlim(0, 50000) +
  ylim(0, 10000)
```

## 막대 그래프
- 막대 그래프(Bar Chart)
  - 데이터의 크기를 막대의 길이로 표현한 그래프
- 성별 소득 차이처럼 집단 간 차이를 표현할 때 주로 사용용

```{r}
# 평균 막대 그래프 
# mpg 데이터를 이용해 drv별 평균 hwy 막대 그래프 만들기
mpg <- as.data.frame(ggplot2::mpg)
df_mpg <- mpg %>% group_by(drv) %>%
  summarise(mean_hwy = mean(hwy))

df_mpg
```

```{r}
# 그래프 그리기
ggplot(data = df_mpg, aes(x = drv, y = mean_hwy)) + geom_col()

# 크기 순으로 정렬하기
ggplot(data = df_mpg, aes(x = reorder(drv, -mean_hwy), y = mean_hwy)) +
  geom_col()
```

### 빈도 막대 그래프
- 값의 개수로 막대의 길이를 표현
- y축 없이 x축만 지정
- geom_bar() 함수를 사용

```{r}
# drv변수 항목별 빈도 막대 그래프
ggplot(data = mpg, aes(x = drv)) + geom_bar()

# x축에 연속 변수를 지정하면 값의 분포를 파악할 수 있음음
ggplot(data = mpg, aes(x = hwy)) + geom_bar()
```

### geom_col() 과 geom_bar()

- 평균 막대 그래프(geom_col())
  - 데이터를 요약한 평균표를 먼저 만든 후 평균표를 이용해 그래프 생성

- 빈도 막대 그래프(geom_bar())
  - 별도로 표를 만들지 않고 원자료를 이용해 바로 그래프 생성

### 그래프 그리기 연습
1. mpg데이터에서 "suv" 차종을 대상으로 평균 cty가 가장 높은 회사 다섯 곳을 막대그래프로 표현.(연비가 높은 순으로) <br>

2. 자동차 종류별 빈도 막대 그래프를 그리기 










































