---
title: "7.문자열함수"
output: html_document
editor_options: 
  chunk_output_type: console
---
# 문자열 함수(stringr 패키지)

```{r}
#install.packages("stringr")
library(stringr)
```

## str_detect()

- 원소별 패턴 검사를 위해 사용
- str_detect(데이터, 패턴)
  - 논리값으로 리턴됨
  
```{r}
v1 <- c("aa", "ba", "ccb", "Ab", "Bbc")

str_detect(v1, "a")

v1[1:3]

v1[c(1,3)]

v1[c(T, T, F, F, F)]

v1[str_detect(v1, "a")] # "a"를 포함하는 원소 출력
```
  
```{r}
v1[str_detect(v1, "^a")] # "a"로 시작하는 원소(^는 시작의 의미)

v1[str_detect(v1, "^[aA]")] # a 또는 A 로 시작하는 원소

v1[str_detect(v1, "^[aAbB]")]

v1[str_detect(v1, "^[aA][bB]")]

v1[str_detect(v1, "a$")] # a로 끝나는 원소
```

## str_count()

- 특정 문자의 출현 횟수를 세기 위해 사용

```{r}
str_count(v1) # 글자 수

str_count(v1, "a")
```

## str_c()

- 문자열 결합

```{r}
str_c("cute", "dog")

str_c("vector : ", v1)

str_c(v1, " name is ", v1)

str_c(v1, collapse = "-")

# 주의점
str_c("a", "b", "c")

str_c(v1)

str_c("a", "b", "c", sep = ",")

str_c(v1, collapse = ",")
```

## str_dup()

= 원소마다 반복 출력

```{r}
str_dup(v1, 3)
```

## str_length()

- 문자열의 길이, 벡터의 각 원소의 길이 확인

```{r}
str_length("hello")

str_length(v1)
```

## str_locate()

- 특정 문자와 매칭하는 문자열의 시작, 끝 위치 확인

```{r}
str_locate("abab", "a") # 처음 나오는 a의 위치

str_locate("abaab", "aa") # 처음 나오는 aa의 위치

str_locate(v1, "a") # 벡터의 각 원소별 위치 확인
```

# str_locate_all()

- 특정 문자와 매칭하는 문자열의 모든 위치 확인

```{r}
v2 <- c("a", "aba", "b", "ababab")
 
str_locate_all(v2, "a") # 결과가 리스트 구조임
```

## str_replace()

- str_replace() : 처음으로 매칭되는 문자의 치환과 삭제

- str_replace_all() : 모든 문자의 치환과 삭제

```{r}
str_replace("apple", "p", "*")

str_replace("apple", "p", "**")

str_replace_all("apple", "p", "*")

v3 <- c("1,100", "2,300", "3,900")

str_replace(v3, ",", "")
```

## str_split()

- 기호를 기준으로 문자열을 분리

```{r}
animal <- str_c("pig", "/", "dog", "/", "cat")
animal

str_split(animal, "/") # 결과물이 리스트 형식임
```

## str_sub()

- 문자열에서 원하는 데이터만 추출, 위치 기반으로

```{r}
str_sub(animal, 1, 3)

str_sub(animal, 5)

str_sub(animal, -4)
```

# str_trim()

- 공백 제거 용도
- 중간 공백은 삭제 되지 않음
  - 중간 공백 치환은 replace() 사용
  
```{r}
str_trim(" pig dog cat ") # 양쪽 공백 제거

str_trim(" pig dog cat ", side = "left") # 왼쪽 공백 제거

str_trim(" pig dog cat ", side = "right") # 오른쪽 공백 제거
```


  
  
  
  
  



















